【裁判字號】    93,訴,1937
【裁判日期】    950323
【裁判案由】    毒品危害防制條例
【裁判全文】
臺灣桃園地方法院刑事判決              93年度訴字第1937號
公  訴  人  臺灣桃園地方法院檢察署檢察官
被      告  丁○○
選任辯護人  郭承昌律師
被      告  乙○○
選任辯護人  呂福元律師
被      告  丙○○
選任辯護人  林士祺律師
            吳玲華律師
被      告  甲○○
選任辯護人  呂翊丞律師
上列被告等因違反毒品危害防制條例案件，經檢察官提起公訴（
93年度偵字第15910 號），本院判決如下︰
    主  文
丁○○共同販賣第三級毒品，處有期徒刑伍年貳月。如附表壹、
附表貳、附表參編號壹、附表參編號貳所示之物沒收，如附表貳
所示之物不能沒收時，以其財產抵償之；如附表參編號壹、附表
參編號貳所示之物全部或一部不能沒收時，追徵其價額或以其財
產抵償之。
乙○○幫助販賣第三級毒品未遂，累犯，處有期徒刑貳年捌月。
如附表參編號參所示之物沒收，不能沒收時，追徵其價額或以其
財產抵償之。
丙○○幫助販賣第三級毒品未遂，處有期徒刑壹年陸月。如附表
參編號肆所示之物沒收，不能沒收時，追徵其價額或以其財產抵
償之。
甲○○無罪。
    事  實
一、乙○○前於民國91年間因毀損案件，經臺灣臺北地方法院判
    處有期徒刑3 月確定，甫於93年4 月23日易科罰金執行完畢
    ，竟仍不知警惕。緣93年10月間，甲○○欲購入第三級毒品
    愷他命（Ketamine，下稱愷他命）供己施用，惟因桃園地區
    貨源短缺且找不到品質較佳之愷他命，復得知友人丙○○之
    男友乙○○有購得愷他命之管道，乃於93年10月8 日以電話
    聯繫丙○○，央請丙○○、乙○○代為尋找貨主，適乙○○
    知悉其結拜兄弟丁○○處有愷他命可販售（原持有愷他命之
    目的不詳），且亦有購入愷他命供己施用之想法，又因甲○○、丁○○並不相識而對彼此缺乏信任，遂與丙○○基於幫
    助丁○○販賣愷他命之犯意及幫助甲○○購入愷他命之意思
    ，由乙○○自93年10月8 日凌晨起，以其0000000000號行動
    電話及丙○○0000000000號行動電話，與丁○○之00000000
    00號行動電話密集聯絡，代甲○○與丁○○洽商購買愷他命
    之數量、價格及交易地點等內容，並將丁○○販售愷他命之
    相關條件轉知甲○○，進而約定於93年10月8 日晚間10時許
    ，在桃園縣桃園市○○路上之「世紀舞廳」進行交易，而丙○○除以其0000000000號行動電話供乙○○與丁○○、甲○○聯絡，亦間有接聽0000000000、0000000000號行動電話而
    與丁○○、甲○○談及交易愷他命之相關事宜。當晚，乙○○、丙○○即南下桃園與甲○○碰面，同往「世紀舞廳」辦
    公室等候，並以上開手機與丁○○保持聯繫。翌日即93年10
    月9 日凌晨0 時許，丁○○始至上址，並應乙○○要求，先
    攜重約1 公克之愷他命到場供乙○○、甲○○等人試用，旋
    迅速離開現場。10餘分鐘後，丁○○即以上開0000000000號
    行動電話，撥打與其具有共同販賣愷他命犯意聯絡之真實姓
    名、年籍不詳綽號「小Ｑ」之成年女子之0000000000號行動
    電話，要「小Ｑ」持如附表1 所示2 包重量各約100 公克之
    愷他命至「世紀舞廳」辦公室內，欲以每公克新臺幣（下同
    ）1,000 元之價格售予在場之人，惟甲○○因品質不良而不
    願購買，致「小Ｑ」、丁○○販賣愷他命及乙○○、丙○○
    幫助販賣愷他命之行為均不遂，乙○○則另以90,000元較優
    惠之價格購入如附表1 編號1 所示之愷他命1 包，「小Ｑ」
    收妥價款後，攜帶未售出如附表1 編號2 所示之愷他命離開
    ，乙○○則將購入之愷他命置於丙○○皮包內，與丙○○同
    搭甲○○之便車離去。嗣於93年10月9 日凌晨1 時45分許，
    甲○○駕車搭載乙○○、丙○○行經桃園縣桃園市○○路19
    3 號前，為據報趕往之行政院海岸巡防署海岸巡防總局北部
    地區巡防局基隆機動查緝隊查緝員查獲，並自丙○○皮包內
    ，扣得前開乙○○購入之愷他命1 包；同日凌晨5 時45分許
    ，上開查緝隊之查緝員另循線在臺北市○○○路262 巷14號
    6 樓處查獲丁○○，而扣得與本案無關如附表4 編號1 至編
    號9 所示之物。
二、案經行政院海岸巡防署海岸巡防總局北部地區巡防局移送臺
    灣桃園地方法院檢察署檢察官偵查起訴。
    理  由
一、訊據被告丁○○、乙○○、丙○○雖坦承因甲○○欲購入愷
    他命供己施用，透過乙○○、丙○○以如事實欄所示之行動
    電話代為聯絡後，相約於上開時、地買賣愷他命，其間先由
    丁○○至現場取出重約1 公克之愷他命供在場之乙○○、甲○○等人試用，再由「小Ｑ」攜帶愷他命至現場交易等事實
    為真，惟均矢口否認有何販賣、幫助販賣愷他命之犯行，被
    告丁○○辯稱：其僅是單純協助乙○○聯絡購買愷他命事宜
    ，並提供自己向「小Ｑ」購入之愷他命供乙○○等人試用，
    藥頭「小Ｑ」與其無關，「小Ｑ」與乙○○交易過程其亦不
    知道；被告乙○○、丙○○則辯稱：僅是幫忙甲○○買毒品
    ，並無幫助販賣毒品之行為云云。經查：
（一）本案攜帶愷他命至「世紀舞廳」進行交易之人乃名為「小
      Ｑ」之女子，業經被告丁○○（見本院卷第12、13頁）
      、乙○○（見本院卷第27、28頁）以證人身分到庭證述
      詳實，核與被告丙○○所證其見到1 名女子在「世紀舞廳
      」辦公室內數錢之情節相吻合（見本院卷第24、25頁）
      ，自屬真實。而在被告丙○○身上查獲如附表1 編號1 所
      示之愷他命，係乙○○自「小Ｑ」處購得，亦經被告乙○○坦承無誤，且表示所購者乃「小Ｑ」攜至「世紀舞廳」
      2 包愷他命之其中1 包（見偵查卷第187 頁；本院卷第
      27、28、30、33、121 、124 、125 頁），雖所稱購買價
      格先後有90,000元及100,000 元之差別，惟此應係折扣前
      後之差異，尚無礙上開認定。至乙○○所稱購入後將之放
      在丙○○之皮包內乙節，則與丙○○證稱其皮包於離開「
      世紀舞廳」前係交由乙○○保管等情（見本院卷第25頁
      ），互核相符。又上開扣案物品經以氣相層析質譜分析法
      及核磁共振分析法鑑定結果，確係愷他命無誤，有內政部
      警政署刑事警察局鑑驗通知書1 份在卷可稽（見偵查卷第
      179 至181 頁）。足認「小Ｑ」確有販售愷他命予乙○○
      之事實。另據被告乙○○、丙○○及甲○○之說詞，所以
      會有上開交易，乃起因於甲○○欲購買愷他命供己施用，
      雖被告甲○○最終並未購買（詳如後述），惟「小Ｑ」、
      甲○○至「世紀舞廳」之目的，顯係為交易愷他命，是「
      小Ｑ」販售愷他命予甲○○未遂之行為，亦堪認定。
（二）被告丁○○辯稱販賣愷他命之「小Ｑ」與其無關云云。惟
      被告乙○○、丙○○受甲○○之託尋找買主，乃係與被告
      丁○○聯絡乙節，除為被告丁○○所自承（見偵查卷第15
      4 、155 頁；本院卷第19、20、61頁；本院卷第6 、
      12、13、129 頁），亦經乙○○、丙○○到庭證述甚詳（
      分見本院卷第27至29頁；本院卷第15、17頁），並有
      各當事人均不爭執證據能力（見本院卷第65頁）且經依
      法核發通訊監察書在案（見本院卷第133 至158 頁）之
      監聽譯文（見外附證物）可證。而被告丁○○於接獲乙○○之電話後，即至「世紀舞廳」提供試用之愷他命，亦為
      被告丁○○所坦承（見偵查卷第154 、155 頁；本院卷
      第61頁；本院卷第7 、11頁），且經乙○○（見本院卷
      第27頁）、丙○○（見本院卷第23頁）、甲○○（見
      本院卷第36、37頁）以證人身分到庭證述無誤，並有譯
      文所載：「（乙○○稱）你那邊有樣本嗎？你那邊有樣本
      你先過來啊。」、「（丁○○稱）有樣本嗎，好啊，我現
      在先送樣本過去。」（見譯文第31頁）可資核對，足認被
      告丁○○自始即參與販售之過程。另依通聯紀錄所示如下
      對話，即丁○○提供愷他命供乙○○、甲○○等人試用後
      ，撥打0000000000號行動電話予乙○○表示：「……她過
      去拿給你，你錢拿給她。」（見譯文第32頁），並即與使
      用0000000000號行動電話、譯文載為「小珍」之女子交代
      ：「老婆」、「我跟妳講喔，拿給他們，讓他們看看，就
      跟他們講說妳馬上要走，妳懂意思嗎？」、「……不要講
      太多啊。」（見譯文第33頁），嗣「小珍」覆稱：「他們
      還要試啊。」，丁○○即表示：「試個屁啊。」、「那我
      當初幹嘛拿樣本過去啊，叫『浩偉』（即乙○○）聽啊。
      」（見譯文第33頁），未久，「小珍」稱：「（現在）在
      數錢啊。」（見譯文第35頁），與前述被告乙○○所稱之
      交易過程及被告丙○○表示見到「小Ｑ」當場數錢等事實
      互核，除可知譯文中所稱「小珍」即為「小Ｑ」，亦可知
      「小Ｑ」之行止實際上完全聽命於丁○○。再由譯文中被
      告丁○○與乙○○之對談，尚有提及價錢及獲利之事，即
      ：「（乙○○稱）算多少？」、「（丁○○稱）55啊。」
      、「（乙○○稱）500 ，變11喔」（見譯文第27頁），「
      （乙○○稱）你自己有沒有賺呀？」，「（丁○○稱）有
      啦，賺得很軟啊。」、「（乙○○稱）5 萬有沒有啊？」
      、「（丁○○稱）差不多啦」（見譯文第29頁），足徵被
      告丁○○自始即有販賣愷他命以營利之意圖，而與出面販
      售愷他命之「小Ｑ」，乃共犯關係。
（三）被告乙○○、丙○○固均辯稱其等僅係幫助甲○○購買愷
      他命，並無幫助販賣之行為云云，而否認犯行。惟被告乙○○供承代甲○○聯絡丁○○，並帶「小Ｑ」進「世紀舞
      廳」之辦公室進行交易（見偵查卷第116 、121 、187 、
      188 頁；本院卷第20、21、59、176 頁；本院卷第29
      、124 頁）、被告丙○○則坦承受甲○○之託聯絡乙○○
      ，請乙○○聯絡上開交易愷他命事宜（見偵查卷第15、76
      、103 、106 、186 、187 頁；本院卷第58、130 頁；
      本院卷第15、16頁），並自承其與甲○○為多年朋友，
      丁○○與男友乙○○則為拜把兄弟，因丁○○、甲○○不
      相識而對彼此缺乏信任，始居中牽線（見偵查卷第15頁反
      面），核與證人丁○○證稱乙○○打電話與其聯絡（見本
      院卷第6 、8 頁）、甲○○證稱是請丙○○、乙○○代
      為聯繫（見本院卷第35至38頁）等情節均相符，而其等
      居中牽線結果，非僅在幫助甲○○購得愷他命，亦係對丁○○之販賣行為施以助力，客觀上顯有對丁○○販賣愷他
      命為幫助之行為，又依被告乙○○、丙○○之智識程度，
      此顯為其等事前所明知，則2 人仍為之，主觀上亦有幫助
      丁○○販賣愷他命之故意，其等幫助丁○○販賣愷他命予
      甲○○之犯行，堪以認定。至被告甲○○嗣雖未購買（詳
      如後述），僅係幫助販賣愷他命之行為不遂而已，無礙其
      等幫助丁○○販賣愷他命犯行之成立。
二、按愷他命為毒品危害防制條例第2 條第2 項第3 款之第三級
    毒品，被告丁○○與「小Ｑ」持有愷他命並販售予乙○○及
    販售予甲○○未遂，因無積極證據可認其等持有之始即係為
    販賣，核得告丁○○所為，係犯毒品危害防制條例第4 條第
    3 項販賣第三級毒品罪（販售予乙○○部分）及同條例第4
    條第3 項、第6 項之販賣第三級毒品未遂罪（販售予甲○○
    部分）。被告乙○○除購入愷他命供己施用外，與丙○○另
    幫助丁○○販賣第三級毒品愷他命予被告甲○○未遂之行為
    ，係犯毒品危害防制條例第4 條第3 項、第6 項及刑法第30
    條第1 項前段之幫助販賣第三級毒品未遂罪。被告丁○○與
    真實姓名、年籍不詳綽號「小Ｑ」之成年女子就上開犯行有
    犯意聯絡、行為分擔，為共同正犯（至「小Ｑ」是否即為公
    訴人蒞庭時所指之被告丁○○女友「詹佩蓁」，應由檢察官
    另行依法偵辦）。被告丁○○以同次販賣行為，觸犯販賣第
    三級毒品既遂罪（販售予乙○○部分）及販賣第三級毒品未
    遂罪（販售予甲○○部分），為想像競合犯，依刑法第55條
    之規定，應從重之販賣第三級毒品既遂罪處斷。至被告乙○○、丙○○雖共同幫助被告丁○○為販賣第三級毒品之行為
    ，惟因刑法第28條之共同正犯，係指2 人以上共同實施犯罪
    行為者而言。幫助他人犯罪並非實施正犯，並無該條之適用
    （最高法院33年上字第793 號判例意旨參照），併予敘明。
    檢察官起訴時，未明確認定扣案之愷他命為被告甲○○、乙○○、丙○○何人所購，致未載明販賣未遂部分之犯行，容
    有誤會，惟因事實欄均已記載相關犯行，本院自應併予審究
    。被告乙○○前於91年間因毀損案件，經臺灣臺北地方法院
    判處有期徒刑3 月確定，甫於93年4 月23日易科罰金執行完
    畢，有臺灣高等法院被告全國前案紀錄表1 份在卷可稽，於
    5 年以內再犯本件最重本刑為有期徒刑以上之罪，為累犯，
    應依同法第47條之規定加重其刑。被告乙○○、丙○○係以
    幫助丁○○販賣第三級毒品予被告甲○○之意思而參與本案
    犯行，應依刑法第30條第2 項規定，按正犯之刑減輕之，被
    告乙○○部分，並應先加後減之。而被告丁○○與被告甲○○進行愷他命之交易，被告甲○○因故未購入，致被告乙○○、丙○○幫助販賣第三級毒品行為不遂，應依刑法第26條
    前段之規定，按既遂罪之規定減輕其刑，並均遞減之。爰審
    酌被告丁○○、乙○○、丙○○犯罪之動機、目的、手段、
    素行、參與犯罪情節、犯罪後之態度等一切情狀，並參酌檢
    察官起訴時之求刑，各量處如主文所示之刑。
三、沒收部分：
（一）按毒品危害防制條例第2 條第2 項規定，毒品依其成癮性
      、濫用性及對社會危害性分為4 級，並就製造、運輸、販
      賣、意圖販賣而持有、以非法方法使人施用、引誘他人施
      用及轉讓等不同品項毒品之行為，分別定其處罰。至施用
      或持有第三、四級毒品，因其可罰性較低，故予除罪化，
      僅就施用及持有第一、二級毒品科以刑罰。惟鑑於第三、
      四級毒品均係管制藥品，特於同條例第11條之1 明定無正
      當理由，不得擅自持有；第18條第1 項後段復規定查獲之
      第三、四級毒品，無正當理由而擅自持有者，沒入銷燬之
      。從而，依同條例第18條第1 項後段應沒入銷燬之毒品，
      專指查獲之施用、持有第三、四級毒品而言；倘係查獲之
      製造、運輸、販賣、意圖販賣而持有、以非法方法使人施
      用、引誘他人施用或轉讓之第三、四級毒品，既屬同條例
      相關法條明文規定處罰之犯罪行為，即非該條項應沒入銷
      燬之範圍。又同條例第19條第1 項所定「供犯罪所用或因
      犯罪所得之物」，係指犯第4 條至第9 條、第12條、第13
      條或第14條第1 項、第2 項之罪所用或所得之物，不包括
      毒品本身在內，自不得為第三、四級毒品之沒收依據（以
      犯第4 條第3 項販賣第三級毒品罪為例，其供犯罪所用之
      物，當指「供販賣第三級毒品所用之物」而言；第三級毒
      品本身為販賣之標的，為遂行販賣該毒品使用之物，始屬
      「供犯罪《犯第4 條第3 項之販賣第三級毒品罪》所用之
      物」，其理至明）。同條例對於查獲之製造、運輸、販賣
      、意圖販賣而持有、以非法方法使人施用、引誘他人施用
      及轉讓第三、四級毒品之沒收，並無特別規定，如其行為
      已構成犯罪，則該毒品即屬不受法律保護之違禁物，應回
      歸刑法之適用，依刑法第38條第1 項第1 款之規定沒收之
      （最高法院95年度臺上字第911 號判決參照）。是依上開
      說明，扣案如附表1 所示之物為第三級毒品，除採樣所需
      部分業已鑑析用罄外，驗餘部分，均應依依刑法第38條第
      1 項第1 款之規定沒收之。
（二）如附表2 所示之物，為被告乙○○向被告丁○○、「小Ｑ
      」購買愷他命所交付之對價，乃被告丁○○及其共犯「小
      Ｑ」因犯罪所得之財物；如附表3 編號1 、編號2 所示之
      行動電話，係分屬被告丁○○及與被告丁○○具共犯關係
      之「小Ｑ」所有，供其等聯絡販賣愷他命所用之物；如附
      表3 編號3 、編號4 所示之行動電話，則分屬被告乙○○
      、丙○○所有，供其等聯絡幫助被告丁○○販賣愷他命事
      宜所用之物等事實，均已認定如前，是均應依毒品危害防
      制條例第19條第1 項前段之規定及共犯責任共同之原則（
      指「小Ｑ」所有如附表3 編號3 所示之行動電話），予以
      沒收。如附表2 、附表3 所示之物均未扣案，如不能沒收
      ，並應依毒品危害防制條例第19條第1 項後段規定，分別
      追徵價額或以各被沒收人即被告丁○○、乙○○、丙○○
      之財產抵償之。
（三）至如附表4 所示之物，除被告丙○○使用之行動電話SIM
      卡，係使用者向電信業者申請租用而僅取得SIM 卡之使用
      權，該SIM 卡仍屬電信業者所有，而非屬被告丙○○之所
      有物，尚不得依毒品危害防制條例第19條第1 項規定宣告
      沒收外（最高法院92年度臺上字第6836號判決參照），餘
      亦因無積極證據證明與本案有關，均不併予沒收。
四、被告甲○○無罪部分：
（一）公訴意旨另以：被告甲○○於93年10月間，得知桃園地區
      搖頭舞廳內愷他命需求量大，但貨源有限，奇貨可居，有
      利可圖，且知悉友人丙○○男友乙○○具有管道可購入大
      量愷他命，竟基於販賣愷他命之犯意，於同年10月8 日以
      電話聯繫丙○○，欲請乙○○代為尋找貨主，並於10月9
      日凌晨1 時許，在「世紀舞廳」，以每公克1,000 元之價
      格購入愷他命。因認被告甲○○涉有毒品危害防制條例第
      4 條第3 項之販賣第三級毒品罪嫌。
（二）按犯罪事實應依證據認定之，無證據不得認定犯罪事實；
      不能證明被告犯罪者，應諭知無罪之判決，刑事訴訟法第
      154 條第2 項及同法第301 條第1 項分別定有明文。而認
      定不利於被告之事實，須依積極證據，苟積極證據不足為
      不利於被告事實之認定時，即應為有利於被告之認定，更
      不必有何有利之證據，縱被告否認犯罪事實所持之辯解不
      能成立亦同（最高法院30年上字第816 號判例要旨、最高
      法院30年上字第1831號判例要旨參照）。
（三）訊據被告甲○○堅決否認上開犯行，辯稱其購入愷他命乃
      為供己適用，並非為了販賣，惟因試用後品質不良，始未
      予購買等語。經查：
    １本案於被告丙○○身上扣得如附表1 編號1 所示之愷他命
      ，為被告乙○○購入供己施用之事實，除經被告乙○○供
      承明確（見本院卷第21、60、176 ；本院卷第28、30
      、121 、123 、130 、196 、199 頁），並經本院認定如
      前，而被告甲○○身上雖經扣得如附表5 編號3 所示之愷
      他命，惟重量僅4.23公克，有上開內政部警政署刑事警察
      局鑑驗通知書可證（見偵查卷第179 至181 頁），核與被
      告乙○○、丙○○所證「小Ｑ」帶至「世紀舞廳」之包裝
      方式及重量，並不相符，亦難認此愷他命為斯時所購。又
      依被告乙○○所證，「小Ｑ」到「世紀舞廳」時，甲○○
      不在辦公室內（見本院卷第29頁），是被告甲○○雖有
      至「世紀舞廳」，並查無其與「小Ｑ」交易愷他命之相關
      事證。至被告甲○○身上雖經警查得150,000 元，惟公訴
      意旨既認被告甲○○為買家，復查無被告甲○○係購入愷
      他命後隨即轉售他人之積極證據（檢察官起訴時亦未為此
      認定），此在被告甲○○身上查獲之現金，反足認其並未
      購入愷他命。是公訴人雖認被告甲○○稱其因試用結果品
      質不良而未向「小Ｑ」購買，如附表5 編號3 所示之愷他
      命則係其撿拾而得云云均不合情理，惟被告甲○○身上並
      未查獲與其販賣毒品有關之證據，則堪認定。
    2 被告丙○○於檢察官偵訊時，雖提及「小潘有帶樣品來給
      甲○○帶來的買家試，試完之後小潘就走了」（見偵查卷
      第76頁）及甲○○向其表示詢問到的愷他命愈多愈好等語
      （見偵查卷第105 頁），檢察官蒞庭時並據此認定被告甲○○係直接帶其欲販售之對象至現場買賣毒品。惟被告丙○○嗣即證稱「當時辦公室的人我以為是甲○○的朋友，
      買家是我自己猜測的，我並沒有親眼看到他們有買賣的行
      為，所以我不應該用『買家』來形容」（見本院卷第18
      頁）、「我們講話都是這樣，他（指甲○○）是獅子座的
      個性，他說話形容都比較誇張。」（見本院卷第18、19
      頁），因證人丙○○翻異其詞，且不利被告甲○○之說詞
      均屬臆測，亦無相關證據可以佐證，而得認其於檢察官訊
      問時所述有較可信之處，兼之被告丙○○雖表示「世紀舞
      廳」辦公室內尚有其餘男子，惟各該男人並未為警查獲，
      真實年籍、身分均不詳，到場目的為何，亦無相關事證可
      供認定，自難據為不利被告甲○○之認定。另通聯紀錄中
      所稱毒品數量，與被告乙○○、丙○○證稱其等所見數量
      不符，有2 人前述證詞可資比對，亦不足據通聯紀錄之記
      載即認定被告甲○○有從中獲利。至證人即戊○○○○，
      雖證稱其查獲之數量與監聽數量不符，認此應是被未抓到
      之人帶走云云（見本院卷第75頁），惟此並無相關實據
      ，業如前述，既係推測之詞，自不足據為認定被告甲○○
      有販買愷他命犯行。
（四）綜上所述，既無積極證據足以證明被告甲○○涉有販賣第
      三級毒品罪嫌，依據前開說明，即應為有利被告甲○○之
      認定，而應為無罪之諭知。
據上論斷，應依刑事訴訟法第299 條第1 項前段、第301 條第1
項，毒品危害防制條例第4 條第3 項、第6 項、第19條第1 項，
刑法第11條、第28條、第55條、第26條、第30條、第47條、第38
條第1 項第1 款，判決如主文。
本案經檢察官古慧珍到庭執行職務。
中    華    民    國    95    年    3     月    23    日
                  刑事第十庭審判長法  官  江德民
                                  法  官  蔡和憲
                                  法  官  許炎灶
以上正本證明與原本無異。
如不服本判決，應於判決送達後10日內向本院提出上訴狀（應附
繕本），上訴於臺灣高等法院。
                                  書記官  文巧雲
中    華    民    國    95    年    3     月    30    日
附表1 ：
┌──┬────┬────────┬──────────────────────────┐
│編號│品    名│數            量│備                                                註│
├──┼────┼────────┼──────────────────────────┤
│ 01 │愷他命  │1 包            │已扣案。                                          │
│    │        │                │含外包裝袋實際毛重125.26公克，淨重98.23 公克，經取│
│    │        │                │  0.07公克鑑驗用罄，餘重量98.16 公克。              │
├──┼────┼────────┼──────────────────────────┤
│ 02 │愷他命  │1 包            │未扣案。                                          │
│    │        │                │毛重約100 公克（與編號01之愷他命內容相同），即被告│
│    │        │                │  丁○○、「小Ｑ」未售出部分。                      │
└──┴────┴────────┴──────────────────────────┘
附表2 ：
┌──┬────┬────────┬──────────────────────────┐
│編號│品    名│數            量│備                                                註│
├──┼────┼────────┼──────────────────────────┤
│ 01 │新臺幣  │90,000元        │被告丁○○販毒所得，未扣案。                        │
└──┴────┴────────┴──────────────────────────┘
附表3 ：
┌──┬────┬────────┬──────────────────────────┐
│編號│品    名│數            量│備                                                註│
├──┼────┼────────┼──────────────────────────┤
│ 01 │行動電話│1 支            │未扣案，被告丁○○所有供其聯絡販賣毒品所用之行動電│
│    │        │                │  話，原門號：0000000000。                          │
│    │        │                │沒收部分不含SIM 卡。                              │
├──┼────┼────────┼──────────────────────────┤
│ 02 │行動電話│1 支            │未扣案，與被告丁○○具共犯關係之「小Ｑ」所有供其聯│
│    │        │                │  絡販賣毒品所用之行動電話，原門號：0000000000。    │
│    │        │                │沒收部分不含SIM 卡。                              │
├──┼────┼────────┼──────────────────────────┤
│ 03 │行動電話│1 支            │未扣案，被告乙○○所有供其聯絡幫助被告丁○○販賣毒│
│    │        │                │  品所用之行動電話。原門號：0000000000。            │
│    │        │                │沒收部分不含SIM 卡。                              │
├──┼────┼────────┼──────────────────────────┤
│ 04 │行動電話│1 支            │未扣案，被告丙○○所有供其聯絡幫助被告丁○○販賣毒│
│    │        │                │  品所用之行動電話。原門號：0000000000。            │
│    │        │                │沒收部分不含SIM 卡。                              │
└──┴────┴────────┴──────────────────────────┘
附表4 ：
┌──┬────┬────────┬──────────────────────────┐
│編號│品    名│數            量│備                                                註│
├──┼────┼────────┼──────────────────────────┤
│ 01 │愷他命  │1 包            │已扣案，自被告丁○○住處扣得。                    │
│    │        │                │含外包裝袋實際毛重15.43 公克，淨重7.58公克，經取0.│
│    │        │                │  03公克鑑驗用罄，餘重量7.55公克。                  │
├──┼────┼────────┼──────────────────────────┤
│ 02 │電子磅秤│1 臺            │已扣案，自被告丁○○住處扣得。                      │
├──┼────┼────────┼──────────────────────────┤
│ 03 │分裝袋  │4 包            │已扣案，自被告丁○○住處扣得。                      │
├──┼────┼────────┼──────────────────────────┤
│ 04 │煙紙    │2 條            │已扣案，自被告丁○○住處扣得。                      │
├──┼────┼────────┼──────────────────────────┤
│ 05 │捲煙器  │1 臺            │已扣案，自被告丁○○住處扣得。                      │
├──┼────┼────────┼──────────────────────────┤
│ 06 │美娜粉  │毛重50.2公克    │已扣案，自被告丁○○住處扣得。                      │
├──┼────┼────────┼──────────────────────────┤
│ 07 │分裝瓶  │1 包            │已扣案，自被告丁○○住處扣得。                      │
├──┼────┼────────┼──────────────────────────┤
│ 08 │分裝蓋  │1 包            │已扣案，自被告丁○○住處扣得。                      │
├──┼────┼────────┼──────────────────────────┤
│ 09 │分裝盒  │1 盒            │已扣案，自被告丁○○住處扣得。                      │
├──┼────┼────────┼──────────────────────────┤
│ 10 │行動電話│1 支            │已扣案，自被告乙○○身上扣得。門號：0000000000。  │
│    │        │                │無SIM 卡。                                        │
├──┼────┼────────┼──────────────────────────┤
│ 11 │SIM 卡  │2 片            │已扣案，自被告丙○○身上扣得。                    │
│    │        │                │原門號分別為：0000000000及0000000000。            │
└──┴────┴────────┴──────────────────────────┘
附表5 ：
┌──┬────┬────────┬──────────────────────────┐
│編號│品    名│數            量│備                                                註│
├──┼────┼────────┼──────────────────────────┤
│ 01 │行動電話│1 支            │已扣案，自被告甲○○身上扣得。原門號：0000000000。│
│    │        │                │無SIM 卡。                                        │
├──┼────┼────────┼──────────────────────────┤
│ 02 │新臺幣  │150,000 元      │已扣案，自被告甲○○身上扣得。                      │
├──┼────┼────────┼──────────────────────────┤
│ 03 │愷他命  │1 包            │已扣案，自被告甲○○身上扣得。                    │
│    │        │                │含外包裝袋實際毛重12.95 公克，淨重4.23公克，經取0.│
│    │        │                │  03公克鑑驗用罄，餘重量4.02 公克。                 │
└──┴────┴────────┴──────────────────────────┘
附錄本案論罪科刑法條：毒品危害防制條例第4 條。
毒品危害防制條例第4條
製造、運輸、販賣第一級毒品者，處死刑或無期徒刑；處無期徒
刑者，得併科新臺幣 1 千萬元以下罰金。
製造、運輸、販賣第二級毒品者，處無期徒刑或 7 年以上有期徒
刑，得併科新臺幣 7 百萬元以下罰金。
製造、運輸、販賣第三級毒品者，處 5 年以上有期徒刑，得併科
新臺幣 5 百萬元以下罰金。
製造、運輸、販賣第四級毒品者，處 3 年以上 10 年以下有期徒
刑，得併科新臺幣 3 百萬元以下罰金。
製造、運輸、販賣專供製造或施用毒品之器具者，處 1 年以上 7
年以下有期徒刑，得併科新臺幣 1 百萬元以下罰金。
前五項之未遂犯罰之。


司法院資訊處製作；財團法人民間司法改革基金會備份。
